臺灣高雄地方法院刑事判決　　　　　　　93年度訴字第2655號
公　訴　人　臺灣高雄地方法院檢察署檢察官
被　　　告　丁○○　男　49歲.
 選任辯護人　施秉慧律師
　　　　　　 焦文城律師
　　　　　　 施一帆律師
上列被告因違反毒品危害防制條例案件，經檢察官提起公訴（93
年度偵字第7947號），本院判決如下：
    主  文
丁○○販賣第一級毒品，處有期徒刑捌年。褫奪公權伍年。扣案
之第一級毒品海洛因壹包（驗後淨重零點壹肆公克，空包裝重零
點貳零公克）沒收銷燬之。販賣第一級毒品所得即扣案之新台幣
壹仟元沒收。
    事  實
一、丁○○明知海洛因為第一級毒品，未經許可，不得製造、運
    輸、販賣、持有及施用，竟意圖獲取非法利益，基於販賣第
    一級毒品海洛因之犯意，於民國93年4 月17日下午5 時許，
    在高雄市○鎮區鎮○街92巷內之「保安壇」前，以新臺幣（
    下同）1 千元之代價販賣第一級毒品海洛因1 包予戊○○，
    即由戊○○騎乘車牌號碼ICX-782 號重型機車前往位在高雄
    市○鎮區鎮○街92巷內之「保安壇」前，先行交付1 千元予
    丁○○，表示欲向丁○○購買第一級毒品海洛因，丁○○隨
    即走向「保安壇」後方，並自置放於該地點之瓦斯桶上方開
    關處，取出第一級毒品海洛因1 包（驗後淨重0.14公克，空
    包裝重0.20公克）交付予戊○○。丁○○販賣第一級毒品海
    洛因得手後，戊○○旋騎乘機車離開，嗣經在場埋伏之警員
    自後追躡，而於同日17時30分許，在高雄市○鎮區鎮○路與
    中山路口攔查戊○○，並扣得戊○○甫向丁○○購買之第一
    級毒品海洛因1 包，始查悉上情。
二、案經高雄市政府警察局苓雅分局報告臺灣高雄地方法院檢察
    署檢察官偵查起訴。
    理  由
壹、程序方面：
一、關於辯護人爭執證人戊○○於警詢中之陳述屬傳聞證據，應
    無證據能力部分：
(一)、按被告以外之人（含共同被告、共犯、被害人、證人等）於
    審判外之言詞或書面陳述，除法律有規定者外，不得作為證
    據，新修正刑事訴訟法第159條固定有明文，考諸上開規定之
    立法意旨，係在排除傳聞證據，落實直接審理主義、言詞審
    理主義，及確保當事人之反對詰問權。又被告以外之人於司
    法警察官、司法警察調查中之陳述，性質上固屬傳聞證據，
    惟依刑事訴訟法第229條至第231條之1之規定，司法警察官、
    司法警察具有調查犯罪嫌疑人犯罪情形及蒐集證據等職權，
    若其等所作之筆錄毫無例外全無證據能力，當有悖於刑事訴
    訟實體真實發見之訴訟目的，是為補救上開採納傳聞法則，
    造成之不合理情形，另增訂刑事訴訟法第159條之2：「被告
    以外之人於檢察事務官、司法警察官或司法警察調查中所為
    之陳述，與審判中不符時，其先前之陳述具有較可信之特別
    情況，且為證明犯罪事實存否所必要者，得為證據」，即於
    符合前開法律所列條件下，仍承認上開供述之證據適格，合
    先敘明。
(二)、經查，證人戊○○於警詢中陳述其在為警查獲前曾向被告丁○○購買扣案之第一級毒品海洛因1包等情，嗣於本院審理中
    卻否認上情，改稱扣案之海洛因係在被告家中附近向不詳之
    人所購買，其不認識被告，沒有向被告購買過毒品云云，足
    認證人戊○○警詢中之陳述與審判中之證述不符。惟證人戊○○於本院並未表示其於製作警詢筆錄時，有遭警方為任何
    強暴、脅迫之行為，且觀諸證人戊○○警詢筆錄之記載，證
    人戊○○於製作警詢筆錄時，其父親楊永華陪同在場，證人
    戊○○完成警突筆錄製作後，亦親自於筆錄上簽名之實，堪
    認證人戊○○於警詢時之陳述並未遭強暴、脅迫，確係出於
    任意性無訛。從而，證人戊○○於警詢時，對於甫發生之人
    、事、物記憶最為清晰，亦查無任何外力介入，相較於證人
    戊○○於審判中之陳述距離案發時間已久，極有能受到其他
    外力干擾，是依證人戊○○於警詢陳述時之外在環境情況以
    觀，顯具有特別可信之情況，且為證明被告被訴犯罪事實存
    否所必要，本院應認有證據能力。
二、關於辯護人爭執警員逮捕、搜索被告丁○○之程序不合法，
    應無證據能力部分：
(一)、按檢察官、司法警察官或司法警察偵查犯罪，有左列情形之
    一而情況急迫者，得逕行拘提之：一因現行犯之供述，且有
    事實足認為共犯嫌疑重大者。二在執行或在押中之脫逃者。
    三有事實足認為犯罪嫌疑重大，經被盤查而逃逸者。但所犯
    顯係最重本刑為1年以下有期徒刑、拘役或專科罰金之罪者
    ，不在此限。四所犯為死刑、無期徒刑或最輕本刑為5年以
    上有期徒刑之罪，嫌疑重大，有事實足認為有逃亡之虞者。
    前項拘提，由檢察官親自執行時，得不用拘票；由司法警察
    官或司法警察執行時，以其急迫情況不及報告檢察官者為限
    ，於執行後，應即報請檢察官簽發拘票。如檢察官不簽發拘
    票時，應即將被拘提人釋放。第130條及第131條第1項之規定
    ，於第1項情形準用之。但應即報檢察官，刑事訴訟法第88條
    之1第1項、第2項及第3項分別定有明文。又刑事訴訟法第131
    條之1規定：搜索，經受搜索人出於自願性同意者，得不使用
    搜索票。但執行人員應出示證件，並將其同意之意旨記載於
    筆錄。
(二)、經查：本件警員因埋伏而查獲證人戊○○，並在證人戊○○
    身上扣得海洛因1包，嗣經現行犯即證人戊○○之供述，並有
    事實足認為共犯嫌疑重大，而由司法警察執行「逕行拘提」
    被告後，乃報請臺灣高雄地方法院檢察署檢察官簽發拘票，
    並將執行拘提結果簽報該署檢察官之事實，業據證人即查獲
    本件之警員乙○○於本院證述明確，復有臺灣高雄地方法院
    檢察署檢察官拘票1紙附於93年度聲拘字第366號卷可憑，應
    堪認定。又警員執行逕行拘提後，依刑事訴訟法笫131條之1
    規定，經受搜索人即被告同意，並由執行人員出示證件表明
    身分，將被告同意之意旨記載於筆錄，而為「無令狀之搜索
    」一情，亦有被告親自簽名並按捺指印之高雄市政府警察局
    苓雅分局扣押筆錄1份附於警卷可資佐證，依上開規定說明，
    亦足認執行員警依刑事訴訟法第88條之1執行逕行拘提被告後
    ，準用同法笫131條之1規定，經被告同意後，始執行搜索並
    扣得行動電話3支、現金99,200元，是員警非依現行犯相關規
    定對被告進行搜索，綜上足認，警員對被告之搜索、扣押程
    序並無不法，亦應認有證據能力。
貳、實體方面：
一、訊據被告丁○○固不否認於上開時、地為警查獲，並在證人
    戊○○身上扣得第一級毒品海洛因1包之事實，惟矢口否認
    有何販賣第一級毒品犯行，辯稱：我不認識證人戊○○，案
    發當日，戊○○騎乘機車與我發生擦撞，我打了戊○○2、3
    下，戊○○因此懷恨而誣指我販賣海洛因給他，另扣案之現
    金9 萬餘元，是我為繳付汽車貸款向甲○○借用，亦非販毒
    所得，我並沒有販賣毒品給戊○○云云，並提出機車毀損照
    片2幀以實其說。經查：
(一)、被告於93年4月17日下午5時許，在高雄市○鎮區鎮○街92巷
    內之「保安壇」前，以1 千元之代價販賣扣案之第一級毒品
    海洛因1 包予證人戊○○一節，業經證人戊○○於警詢中證
    稱：「我今天是以1 張新台幣仟元交給『阿中』丁○○。我
    當時騎車騎往該處，『阿中』丁○○坐在廟前，因他認得我
    ，所以我就先拿錢給他後，他便從廟旁巷子內之民宅瓦斯桶
    處取出海洛因毒品交給我，並稱往後要購買毒品，均在下午
    16 時30 分至18時30分之間前來，之後我就把毒品放在香菸
    盒，便騎車離開，直至遭警方將我攔下並取出毒品」等語（
    見警卷第5 頁），另證人戊○○於偵查中復具結證稱：「（
    問：毒品何來？）向丁○○買的，是被查獲當天不久前，約
    半小時前向他買的，地點是在廟的後面」、「（問：黃某都
    由何處取出海洛因？）他都把毒品放在廟後方瓦斯桶的開關
    處，再用東西蓋著，我看他都是把東西掀開來後拿海洛因給
    我」、「（問：被查獲當天下午你向黃某買多少海洛因？）
    1 千元」、「警察帶我去廟時，黃某正好由廟旁巷子走出來
    ，我就告訴警方是黃某賣我的」等語（見偵卷第101 、102
    頁），參以證人戊○○所持有為警查扣之白色粉末1 包，經
    驗法務部調查局鑑驗結果，確含第一級笫6 項毒品海洛因成
    分，淨重0.14公克，空包裝重0.20公克一節，有該局調科壹
    字第220018337 號鑑定通知書1 紙在卷可稽（本院卷第11頁
    ），可認被告販賣予證人戊○○之白色粉末1 包，確為第一
    級毒品海洛因；另衡以吾人之一般生活經驗，證人戊○○於
    警詢及偵查中所為上開陳述時之動機，應最為單純，且觀諸
    證人戊○○於警詢及偵查中所為證述之情節，無論就其與被
    告交易之毒品種類、數量、購買金額、交易方式、地點等細
    節問題，均能逐一詳述，再參諸93年9 月8 日檢察官偵訊時
    ，證人戊○○復當庭於檢察官面前指認被告即是販賣毒品之
    人（見偵卷第108 頁），足認若非確有其事，證人戊○○何
    以能詳細交待此等枝節之事，並勇於檢察官面前當庭與被告
    對質並指認被告，本院因認證人戊○○於警詢及偵查中證稱
    其於上開時、地以一千元代價向被告購買扣案之第一級毒品
    海洛因1 包等語，應堪採信。
(二)、證人乙○○於偵查中及本院審理中均證稱：警方埋伏地點距
    離證人戊○○交易毒品之處約有20公尺，其等可以清楚見到
    證人戊○○機車停放位置，並看到戊○○進入出來後騎乘機
    車離開，其等乃自後追躡戊○○，因而在中山路口攔截戊○○，並在戊○○身上查獲1包海洛因，經詢戊○○表示願意帶
    同警方找出販毒者，並陳稱販毒者會在廟前等候，其等到達
    案發地點時，發現確實有人站在廟門前，戊○○復當場指認
    該人即是販賣毒品之被告，並在廟後尋得瓦斯桶等語（見偵
    卷第70頁及本院94年5 月3 日審判筆錄），核與證人戊○○
    上開於警詢、偵查中證述有關被告坐在廟前，並從廟後方之
    瓦斯桶開關處取出毒品之情節，大致相符，是證人戊○○所
    證述被告販賣毒品處所之場景、擺置，顯與警員嗣後查獲被
    告之情狀相符，益見證人戊○○上開證述非虛，被告確實有
    販賣第一級毒品海洛因之犯行。
(三)、按非法販賣海洛因係政府嚴予查緝之違法行為，且海洛因可
    任意分裝或增減其份量，而每次買賣之價量，亦隨時隨雙方
    關係之深淺、當時之資力、需求程度及對行情之認知等因素
    ，機動的調整，因之販賣之利得，除經坦承犯行，或帳冊價
    量均臻明確外，委難察得實情。是縱未確切查得販賣賺取之
    實際差價，但除別有事證，足認係按同一價格轉讓，確未牟
    利之情形外，尚難執此認非法販賣之事證有所不足，致知過
    坦承者難辭重典，飾詞否認者反得逞僥倖，而失情理之平；
    且海洛因之價格昂貴，取得不易，凡為販賣之不法勾當者，
    苟無利可圖，應無甘冒被查緝法辦重刑之危險，平白無端義
    務為該買賣之工作，是其販入之價格必較售出之價格低廉，
    而有從中賺取買賣差價牟利之意圖及事實，應屬符合論理法
    則且不違背社會通常經驗之合理判斷。本件被告與購毒者戊○○並非至親故交，苟無利得，豈會甘冒重刑風險而與之交
    易毒品，是被告確有販賣海洛因圖利之意圖甚明。
(四)、至被告以前詞辯稱其未販賣海洛因予證人戊○○云云；另證
    人戊○○於本院亦翻異前詞，改稱扣案毒品非向被告購買云
    云。惟查：
(1)、被告於警詢供稱：「當時我的機車與他（戊○○）騎乘之機
    車『車頭』相互摩擦到，造成我的『車頭』有刮痕」等語（
    見警卷第1 頁反面），對照被告於本院準備程序中辯稱：「
    戊○○從鎮化街要左轉鎮州路，我要右轉鎮化街，我與他機
    車『車身』擦撞。他車子的右側車頭擦撞到我機車『左側腳
    踏板』。當時我的機車向右倒地，機車籃子壞掉」等語（見
    本院卷年月日準備程序筆錄第3 頁），顯見被告就其與證人
    戊○○發生車禍事故之機車擦撞部位、機車受損位置，前後
    所述不一，已難令人置信確有被告所述之車禍事故。
(2)、證人戊○○於本院雖證稱其係因與被告機車發生擦撞，遭被
    告毆打，始於警詢、偵查中陳稱向被告購買扣案之海洛因云
    云。惟證人戊○○於警詢時並未提及曾與被告發生任何車禍
    事故，甚且於偵查中經檢察官令其與被告當面對質時，亦結
    證稱：「（問：有無被告所稱，你與他車禍？）無此事」等
    語（見偵卷第110 頁），參諸證人乙○○於偵查中證述：「
    （問：你們監視過程是否有發現在5 點10分，被告與戊○○
    機車在鎮○路○鎮○街發生擦撞？）沒有，根本沒此事，我
    們見到戊○○進去巷內買毒品後騎機車離開，我們追到攔下
    時，就是5 點10分」等語（見偵卷第70頁），及於本院證稱
    ：「我們看到戊○○買完毒品後，就在後面一直追，沒發現
    他的機車有任何毀損或出車禍」等語（見本院94年5 月3 日
    審判筆錄第4 頁），準此，證人乙○○於跟監證人戊○○之
    過程中，並未目賭證人戊○○有與被告發生任何擦撞事故等
    語，核與證人戊○○前於偵查中所證述之情狀相符，本院應
    認證人戊○○於偵查中所述未與被告發生車禍等語，顯較其
    嗣後於本院翻異之詞可採。
(3)、按證人為避免事後得罪被告，嗣後往往翻異前供而改為有利
    被告之證述，藉以避免遭被告仇視，惟法院對證人所為前後
    矛盾不一之證述，不宜僅依表面之觀察，發現其一有矛盾情
    形即全然摒棄不採，亦不應依證人事後之翻供即認其原先之
    證詞不實。法院為確實發現真實，有必要深切觀察其前後所
    為不同之證述，何者係真實可信，何者係事後為避免得罪被
    告所為迴護之詞，而不應採信，以作為判決之依據。查，依
    證人戊○○及被告所述，其二人前不相識，縱二人曾因車禍
    事故發生爭執，惟雙方無人受傷，衡以販賣第一級毒品之刑
    責為死刑、無期徒刑之重罪，證人戊○○當不至於因此而於
    警詢中故意設詞誣陷被告販賣海洛因之理，足認證人戊○○
    於本院證稱係因車禍遭被告毆打2、3下，故誣指被告販毒云
    云，顯與一般吾人之生活經驗有違，已難令人置信；況證人
    戊○○與被告於案發之時，並無發生擦撞車禍之情狀，業如
    上述，既無車禍事故發生，則證人戊○○於本院證稱因遭被
    告毆打，始設詞誣指被告販毒云云，不足採信；再證人戊○○於本院證稱：「因為曾經在買過毒品的地方看過丁○○，
    才知道他的名字。我每次買毒品都從丁○○家附近經過」等
    語（見本院卷94年4 月11日審判筆錄第4 頁），惟對照證人
    即「保安壇」負責人甲○○於本院證稱：「（問：被告是否
    每天去你廟裡？）沒有，從台中下來才會去。沒有固定多久
    去1 次。也沒有固定在每天的什麼時候過去。很久才會來1
    次」等語（見本院卷94年3 月22日審判筆錄第4 頁），復觀
    諸被告於案發當時，在警詢中所陳報之高雄居住處所為「高
    雄市苓雅區○○○路2714號4 樓」，有被告之警詢筆錄1 份
    可資佐證，綜合上情，被告並非居住於案發地點附近，僅很
    久才會從台中到「保安壇」1 次，證人戊○○無從每次購買
    毒品時「都從被告家附近經過」，因而知曉被告姓名，足認
    證人戊○○於本院翻異前詞，改稱未向被告購買毒品云云，
    顯係事後迴護被告之詞，委不足採。
(五)、綜上所述，本案事證明確，被告犯行，應堪認定。
二、論罪科刑：
(一)、查海洛因係屬第一級毒品，毒品危害防制條例第2 條第2 項
    第1 款定有明文，依法不得非法持有及販賣。故核被告所為
    ，係犯毒品危害防制條例第4 條第1 項之販賣第一級毒品罪
    。被告持有第一級毒品之低度行為已為販賣之高度行為吸收
    ，不另論罪。
(二)、被告販賣第一級毒品海洛因而使毒品氾濫，行為固無足取，
    然其販賣海洛因之數量僅0.14公克、次數亦僅有販賣予證人
    戊○○1 人，販賣金額為1,000元，苟以其犯罪情節與其餘查
    獲販賣毒品之重量達數公斤、數十公斤甚或上百公斤者之大
    盤毒梟對社會之危害情節相比，其惡性尚非重大不赦，若量
    處所犯該罪之法定本刑而科處死刑或無期徒刑，實屬情輕法
    重，在客觀上尚足以引起一般之同情，應有堪資憫恕之處，
    是本院認即令處以法定最低刑度猶嫌過重，爰依刑法第59條
    規定酌減其刑。
(三)、爰審酌被告明知海洛因之成癮性，猶販售第一級毒品海洛因
    圖利，戕害他人身心健康，危害社會治安至鉅，惟念其販賣
    海洛因之次數、數量非鉅等一切情狀，量處如主文所示之刑
    ，並依刑犯罪性質，認有褫奪公權之必要，併予宣告褫奪公
    權5年，以資儆懲。
三、沒收部分：
(一)、扣案之白色粉末1 包，經送驗後確含第一級毒品海洛因成分
    ，業如上述，為違禁物，依毒品危害防制條例第18條第1項
    前段規定，不論屬於被告所有與否，沒收銷燬之。
(二)、被告因犯本罪所得之財物計1,000 元，業如前述，依同條例
    第19條第1 項規定，宣告沒收之。又此犯罪所得1,000 元已
    屬扣案之現金99,200元其中部分金錢，既已查扣在案，自毋
    庸併諭知「如全部或一部不能沒收時應以其財產抵償之」（
    參台灣高等法院暨所屬法院88年法律座談會決議）。
(三)、扣案之行動電話3 具，雖被告供述為其所有，然證人戊○○
    於偵查中證稱：「（問：向他（被告）買前都事先聯絡？）
    沒有事先連絡，他有固定的時間在賣」等語，顯見被告並未
    以上開行動電話與證人戊○○聯絡交易毒品事宜，此外，復
    查無其他證據足資證明上開行動電話3 支係供被告販賣毒品
    所用，應認與本件犯罪無任何直接關聯，亦非違禁物，爰不
    併為沒收之諭知。
(四)、扣案之其他現金98,200元（即扣案99,200元中扣除其中1,00
    0 元係被告販賣毒品予證人戊○○之犯罪所得），被告
    辯稱係其向證人甲○○借以繳付汽車貸款，公訴人復未舉證
    以明該等金錢均係被告犯罪所得，亦應認與本案無直接關聯
    性，本院亦不另為沒收之宣告，附此敘明。
四、不另為無罪諭知部分：
(一)、公訴意旨另以：被告自92年11月間起，在高雄市○鎮區鎮○
    街92巷內，連續多次販賣海洛因予戊○○，每次1,000 至2,
    000 元不等，因認被告另涉犯連續販賣第一級毒品罪嫌等語
    。
(二)、按犯罪事實應依證據認定之，無證據不得認定犯罪事實，刑
    事訴訟法第154 條第2 項定有明文。公訴意旨認被告涉犯上
    開連續販賣第一級毒品罪嫌，係以證人戊○○之證述為唯一
    依據。
(三)、經查：(1)證人戊○○於警詢雖證稱：「我從92年11月間起迄
    今共計向『阿中』丁○○買過約2 、30次毒品」等語（見警
    卷第5 頁），然對照其於偵查中證稱：「（問：何時起向被
    告買過海洛因？）今年（即93年）1 、2 月間起」、「我確
    於1 、2 月起向被告購買毒品，地點都在廟邊瓦斯桶」等語
    （見偵卷第109 頁），可認證人戊○○就其自何時起開始向
    被告購買第一級毒品海洛因之情節，前後所述不一，本院已
    無從認定證人戊○○有何公訴人所指之自92年11月間起向被
    告購買海洛因之事實；(2)證人戊○○於警詢、偵查中分別證
    稱：「我是經由我叔叔丙○○帶我到該處買過後，我才知道
    那裡可以買到海洛因毒品」、「去年11月是我叔叔（即丙○○）帶我去廟裡買海洛因」等語（見警卷第5 頁及偵卷第
    109 頁），核與證人丙○○於本院結證稱：「我沒有帶同戊○○去被告家買過毒品」等語不符（見本院94年4 月11日審
    判筆錄第7 頁），本院亦乏其他證據足資判斷何人所述之情
    節較屬可採，依罪疑惟輕原則，應為對被告有利之認定，是
    證人戊○○於警詢、偵查中證述有關自92年11月間起即向被
    告購賣海洛因等語，因查無其他證據以資佐證，本院無法僅
    依證人戊○○單一之指證而形成毫無合理懷疑之確信；(3)公
    訴意旨認被告連續販賣第一級毒品海洛因予證人戊○○多次
    ，然起訴書中並未敘明被告販賣海洛因予證人戊○○之具體
    時間、地點、次數，卷內亦無任何相關證據資料扣案可資佐
    證被告所販賣者確係「第一級毒品海洛因」，故本院認被告
    該部分之犯罪證據應有未足，無從認定被告確有公訴人所指
    之其餘連續販賣第一級毒品情事。
(四)、綜上所述，證人戊○○於警詢、偵查中所述自92年11月間起
    向被告購買毒品等語，顯有前後不一之瑕疵，不足採信，此
    外，本院復查無其他積極證據足資認定被告有自上開時間起
    販賣第一級毒品海洛因予證人戊○○之事實，不能證明被告
    此部分之犯罪，原應為被告無罪判決之諭知，惟公訴人認此
    部分與前開經論罪科刑部分，有連續犯之裁判上一罪關係，
    爰不另為無罪之諭知，併此敘明。
五、檢察官於本院審理庭之初，以言詞主張被告尚涉有販賣第一
    級毒品海洛因予潘哲雄、黃明福、潘几菁等語，惟公訴人就
    此部分之犯罪事實，並未舉出任何證據以實其說，另觀諸證
    人潘几菁、潘哲雄於偵查中，均當庭指認並非向被告購買毒
    品，而係另有其人（見偵卷第第44、103 頁），而證人黃明
    福於警詢中證稱係向綽號「忠仔」之人購買海洛因（見警卷
    第8 頁），然證人黃明福從未指認「忠仔」之人即係被告，
    自均難認被告有販賣第一級毒品海洛因予證人潘哲雄、潘几
    菁、黃明福之情事。又檢察官於審理庭末論告時，復當庭陳
    稱：「關於被告販賣海洛因給潘几菁、潘哲雄、黃明福部分
    ，不在起訴範圍。僅審究連續販賣海洛因給戊○○部分」等
    語，足認被告是否涉犯販賣第一級毒品海洛因予證人潘几菁
    、潘哲雄、黃明福部分，不為起訴效力所及，本院自無庸就
    該部分為任何諭知或處理。
六、證人戊○○先後於警詢、偵查及本院審理時為逕相歧異之證
    詞，且供後具結所證係關於案情有重要關係之事項，已涉有
    偽證罪嫌，本院自應依法告發，並由偵查機關依法偵辦，附
    此敘明。
據上論斷，應依刑事訴訟法第299 條第1 項前段，毒品危害防制
條例第4 條第1 項、第18條第1 項前段、第19條第1 項，刑法第
11條、第37條第2項、第59條，判決如主文。
本案經檢察官己○○到庭執行職務。
中　　華　　民　　國　　94　　年　　5 　　月　　17　　日
                  刑事第二庭  審判長法　官  張意聰
                                    法　官  李育信
                                    法  官  曾鴻文
以上正本證明與原本無異。
如不服本判決，應於收受送達後10日內向本院提出上訴書狀。
中　　華　　民　　國　　94　　年　　5 　　月　　17　　日
 　　　　　　　　　　　　　　       書記官  王高山
如不服本判決，應於判決送達後10日內，向本院提出上訴狀。
附錄論罪科刑法條：
毒品危害防制條例第4條第1項
製造、運輸、販賣第一級毒品者，處死刑或無期徒刑；處無期徒
刑者，得併科新臺幣 1 千萬元以下罰金。
